# 求助：划拨土地如何摊销

提问人：fmze 时间：2011-01-24 09:37:27
在企业会计制度下，划拨土地应该如何摊销？

回答人：chenyiwei
划拨土地是没有年限的。对于划拨土地，首先应当确认其入账（包括能否入账、以及在可以入帐的情况下如何确定其入账科目和入账价值）是否符合规定。 一般情况下只有 90 年代中全国性国有企业清产核资中对划拨土地的估价可按当时的财企[1995]108号等规定估价入账（此问题在本版面上已经讨论过多次，你可以搜索一下），但入账科目应当是固定资产，并且后续不计提折旧。如果以后因企业改制等原因不再符合划拨供地条件，需转为出让的，应把原先在固定资产中核算的划拨土地价值和对应的资本公积予以核销。 为了取得划拨土地而实际由本企业负担的补偿费，以及本企业在取得划拨地后在该地块上建设的不能取得产权的附属设施等，可以确认为长期待摊费用，在使用年限内摊销。

提问人：sunshine 阳光 时间：2011-12-27 16:07:59
回复 chenyiwei 的帖子
请问 陈老师 取得划拨土地缴纳的土地拆迁补偿费 如果可以摊销的话 请问一下可以在经营期限内摊销么？

回答人：chenyiwei
应在该划拨土地上建造的固定资产的折旧年限内摊销，也可摊入固定资产成本中。

提问人：hrtsex 时间：2014-08-28 23:38:45
陈版，如果实际有支付款项，计入固定资产且不摊销？

回答人：chenyiwei
前已回复“为了取得划拨土地而实际由本企业负担的补偿费，以及本企业在取得划拨地后在该地块上建设的不能取得产权的附属设施等，可以确认为长期待摊费用，在使用年限内摊销。”一般摊销年限为地上房屋建筑物折旧年限

提问人：hrtsex 时间：2014-08-29 10:18:01
感谢陈版，如果地上没有房屋建筑物或者只是存在简易的房屋建筑物，那么这种情况下摊销年限在实务中是如何把握的呢？

回答人：chenyiwei
是否说明该划拨地是某个项目的辅助用地，如果是，则建议在该项目的主体房屋建筑物的折旧年限内摊销，即主要考虑该项目本身的经济寿命。

提问人：hrtsex 时间：2015-11-25 13:36:45
陈版，现在遇到的情况是：有块划拨用地土地使用证办在新三板挂牌主体下面，但相关补偿款并不是挂牌主体支付的；目前中介机构已确定不将该划拨土地计入挂牌主体账内并要求将土地使用证转出去，且公司最快需在 16 年 3 月才能将土地使用证转到其他公司名下。
想咨询的是：若挂牌主体拟用 14 年和 15 年的数据申报，是否存在较大风险呢？

回答人：chenyiwei
这个问题建议和券商、律师共同确定处理方案。多数情况下可能在挂牌前最后一期资产负债表日前解决即可。